# José Márquez de Prado de Vega

Curriculum Vitae

Avda. Alemania n°110, 2°C ℘ 685740419 ⋈ jose.ml.87@gmail.com



Persona responsable, dinámica y resolutiva

# Habilidades y Capacidades demostradas

# Licenciado en Sociología con conocimientos informáticos

A través de los años, gracias a mi sed de conocimiento, he adquirido bastante experiencia en técnicas de investigación social que van desde los análisis de campo con técnicas cuantitativas y cualitativas a la investigación teórica para la creación de marcos teóricos. Otra de las virtudes que poseo es la capacidad de resolver la mayoría de problemas informáticos gracias a mi excelente recopilación de información, habilidad y los muchos años de experiencia en el campo de la informática como usuario.

## Información

Nacimiento 22/09/1987 (Huelva)

Nacionalidad España Permiso de B, A1

Circulación

Facebook https://www.facebook.com/josemarquezzz

LinkedIn https://es.linkedin.com/in/josé-márquez-de-prado-de-vega-4b7bb2a6

GitHub https://github.com/josem187

## Conocimientos informáticos

Ofimática LaTeX, Texmaker, MikTek, Microsoft Office, OpenOffice

Plataformas Windows, Linux, MacOS

Otros SPSS, Git, Github, JabRef

Capacidades Resolución de problemas de software, reparación, mantenimiento y sustitución de

hardware.

## Experiencia

## Laboral

2004 Camarero, Hotel Monte Conquero, Huelva, España.

Camarero de Catering eventual en varios eventos.

2004-2005 Camarero, Restaurante La Gran Cabaña, Huelva, España.

Camarero de Catering y salón.

2005-2007 Camarero, Hotel Iberostar, Islantilla, Huelva, España.

Camarero de salón, catering, barra y buffet.

- 2005-2007 **Camarero**, *Club de Golf El Rompido*, El Rompido, Huelva, España. Camarero de salón, catering, barra y buffet.
  - 2008 **Vigilante de Seguridad**, *Parque Acuático Aquopolis*, Cartaya, Huelva, España. Vigilancia del parque, la entrada y las instalaciones.
  - 2015 **Dependiente-repartidor**, *Telepizza*, Huelva, España. Realización de pizzas, atención de clientes y reparto a domicilio.
  - 2006 **Animador de Eventos Infantiles**, *El Canguro Arturo*, Huelva, España. Sustituciones puntuales en dicha empresa.
  - 2007 Animador sociocultural, Ayto. Palos de la Frontera, Palos de la Fra., Huelva,
    España.
    Participación durante la feria medieval de Palos de la Frontera.
  - 2012 **Animador sociocultural**, *Fresón de Palos*, Palos de la Frontera, España. Responsable de atracción en fiesta de socios de la empresa Fresón de Palos.

## Estudios

Otra

- 2008-2015 Licenciatura en Sociología, Universidad de Granada, Granada, España.
- 2004-2007 **Bachillerato**, *IES. Profesor Rodríguez Casado*, Palos de la Frontera, Huelva, España. Modalidad: Ciencias Sociales.

Cursos

- 2016 LaTeX y Git aplicado a la investigación científica, Darwin Eventur, Granada, España.
  - Curso presencial sobre procesadores de texto basados en LaTeX y creación de repositorios git
- 2015 **SANC10 Celador Sanitario**, Euroinnova International Business School, Granada, España.
  - Curso de 250 horas de Celador Sanitario.
- 2014 **Community Manager**, *Divulgación Dinámica*, Online, España. Curso de 120 horas de Community Manager para la intervención social.
- 2004-2005 **Hostelería avanzada**, Restaurante La Gran Cabaña, Huelva, España. Curso de hostelería impartido por el propio restaurante a sus empleados.

### Idiomas

Evaluación de nivel Europeo CEFR (C2 nivel máximo)

		Comprensión Escuchado Leído		Hablado Interacción Desarrollo		Escrito
Inglés	B1	medio	alto	medio	bajo	medio
Francés	B1	medio	alto	bajo	medio	medio

# Intereses y Hobbies

Aficionado a la mecánica con conocimientos básicos.